【裁判字號】    97,易,1338
【裁判日期】    970626
【裁判案由】    竊盜等
【裁判全文】
臺灣臺北地方法院刑事判決              97年度易字第1338號
公  訴  人  臺灣臺北地方法院檢察署檢察官
被      告  甲○○
                    8室
上列被告因竊盜等案件，經檢察官提起公訴（97年度偵字第4383
號），本院判決如下：
    主  文
甲○○竊盜，處拘役伍拾伍日，如易科罰金，以新臺幣壹仟元折
算壹日。
被訴違反保護令部分無罪。
    事  實
一、甲○○意圖為自己不法之所有，於民國97年2月7日晚間8時4
    0分許，在其兄乙○○位於臺北縣深坑鄉○○路○段279號4
    樓住處房間內，徒手竊取乙○○所有之美金35元、新臺幣72
    0元，嗣乙○○返家時察覺財物失竊而報警，經警當場在上
    址甲○○房間內扣得該美金、新臺幣，始悉上情。
二、案經乙○○訴由臺北縣政府警察局新店分局報請臺灣臺北地
    方法院檢察署檢察官偵查起訴。
    理  由
壹、證據能力：
    證人即告訴人乙○○、被告甲○○之父即證人丙○○於偵查
    中向檢察官所為之陳述，固均屬被告以外之人於審判外之陳
    述，惟其證詞業經具結，亦查無顯不可信之情，依刑事訴訟
    法第159條之1第2項規定，其陳述均得作為證據。至其餘資
    以認定被告犯罪事實之非供述證據（詳後述），查無違反法
    定程序取得之情，依同法第158條之4規定反面解釋，亦具證
    據能力。
貳、有罪部分：
一、訊據被告固坦承於上開時地取走告訴人所有前揭數額之美金
    、新臺幣，惟矢口否認有竊盜犯行，辯稱：該紙鈔均係舊鈔
    ，伊拿走係要替告訴人護貝，伊有留字條告知告訴人上情云
    云，惟查：告訴人於本院審理時證述：伊於97年2月6日外出
    ，於同年月7日回家，伊進房間後察覺伊東西遭人動過，查
    看後發現短少美金35元、新臺幣720元，伊詢問甲○○是否
    有拿取，惟尹否認，伊即報警，警員至現場後即叫甲○○把
    東西拿出來，甲○○就從他房間放衣服的底下拿出上開數額
    之美金、新臺幣，伊搜尋房間時並未看到甲○○所稱告知拿
    去護貝之字條，之前甲○○亦從未告知伊此情，在伊詢問他
    有無拿走美金、新臺幣時，甲○○亦未執該字條向伊表明等
    語（本院卷31頁正面及背面）。按告訴人與被告為兄弟，衡
    情當無故捏虛詞構陷手足致己亦受偽證罪嫌追訴處罰風險而
    為此損人不利己陳述之必要與可能，且其於偵查、本院審理
    時所指述遭竊情節互核一致，是其證詞應係真實可信，復有
    現場照片、贓物認領保管單在卷為證，足認被告確係意圖為
    自己不法所有而取去該美金、新臺幣，其所辯為告訴人護貝
    云云，顯係狡卸之詞，洵無足採，是本案事證明確，被告犯
    行洵堪認定，應依法論科。
二、核被告所為，係犯刑法第320條第1項竊盜罪。爰審酌被告於
    96年因誣告、詐欺、3次違反家庭暴力防治法案件，分經法
    院判處罪刑確定，有臺灣高等法院被告前案紀錄表附卷為證
    ，雖未構成累犯，惟素行欠佳，正值壯年，不思以正當方式
    獲取財物，竟圖不勞而獲，足認其自我檢束能力低弱，且飾
    詞狡辯，犯後態度欠佳，然告訴人業悉數取回美金、新臺幣
    ，有贓物認領保管單附卷為證，其所受損害已受回復及被告
    高中畢業智識程度與其犯罪動機、目的、手段、生活狀況及
    所竊紙鈔之數額等一切情狀，量處如主文所示之刑，並諭知
    易科罰金折算標準。
參、無罪部分：
一、公訴意旨另以：被告甲○○於96年4月13日經本院以96年度
    家護字第158號民事通常保護令裁定，不得對丙○○實施身
    體或精神上不法侵害之行為、不得直接或間接對其為騷擾行
    為、應於96年4月13日前遷出臺北縣深坑鄉○○路○段279號4
    樓之處所，並應遠離該處至少50公尺，保護令有效期間為12
    個月。惟被告竟基於違反保護令之犯意，於97年2月6日返回
    上址居住，因認被告涉犯家庭暴力防治法第61條違反保護令
    罪云云。
二、犯罪事實應依證據認定之，無證據不得認定犯罪事實。刑事
    訴訟法第154條第2項定有明文。而檢察官就起訴犯罪事實，
    應負提出證據及說服之實質舉證責任。倘所提證據不足積極
    證明被告有罪，基於無罪推定原則，自應諭知無罪判決。最
    高法院92年臺上字第128號判例得資參照。
三、公訴人認被告涉犯上開罪嫌，係以被告供述、證人乙○○、
    丙○○證述、本院96年度家護字第158號民事通常保護令裁
    定為其論據。
四、訊據被告固坦承於97年2月6日返回上址居住，惟堅詞否認有
    上開犯行，辯稱：時屆過年，伊父母親均有叫伊回去團圓，
    故伊才回去等語，經查：
(一)丙○○於96年3月間對被告向本院申請核發保護令，嗣經本院
  於96年4月13日以同年度家護字第158號民事通常保護令裁定被
  告不得對丙○○實施身體或精神上不法侵害之行為、不得直接
  或間接對其為騷擾行為、應於96年4月13日前遷出上址並應遠
  離至少50公尺，保護令有效期間為12個月，惟被告於97年2月6
  日返回上址居住一情，業據被告供述屬實，核與證人丙○○所
  證核發保護令及被告返家各情相符，且有本院96年度家護字第
  158號裁定及該號卷宗可憑，是此部分事實固堪認定。
(二)而被告確經丙○○同意始於97年2月6日返家團圓居住數日一情
  ，業經證人丙○○證稱：當時天氣寒冷，且2月6日係初一，故
  我們同意被告返家等語（臺灣臺北地方法院檢察署97年度偵字
  第4383號卷51頁），核與證人乙○○所證：甲○○向丙○○說
  希望過年期間可以返家團聚，在初三、初四就會離開，故伊父
  母同意其返家暫住數日一節相符，是被告所辯上情，尚堪採信
  ，足認被告係徵得丙○○同意始返家與親人共聚，其主觀上並
  無違反保護令之犯意，是難僅憑被告客觀上返家居住之行為，
  遽以違反保護令罪相繩，而本院復查無其他證據證明被告有此
  犯行，故應諭知無罪。
據上論斷，應依刑事訴訟法第284條之1、第299條第1項前段、第
301條第1項，刑法第320條第1項、第41條第1項前段，刑法施行
法第1條之1第1項、第2項前段，判決如主文。
本案經檢察官蔡立文到庭執行職務。
中    華    民    國    97    年     6    月    26    日
                    臺灣臺北地方法院刑事第14庭
                              法  官  陳琪媛
以上正本證明與原本無異。
如不服本判決，應於判決送達後10日內向本院提出上訴狀。告訴
人或被害人如對於本判決不服者，應具備理由請求檢察官上訴，
其上訴期間之計算係以檢察官收受判決正本之日期為準。
                              書記官  陳豪達
中    華    民    國    97    年     6    月    26    日
附錄法條：
中華民國刑法第320條
意圖為自己或第三人不法之所有，而竊取他人之動產者，為竊盜
罪，處5年以下有期徒刑、拘役或5百元以下罰金。
意圖為自己或第三人不法之利益，而竊佔他人之不動產者，依前
項之規定處斷。
前二項之未遂犯罰之。


司法院資訊處製作；財團法人民間司法改革基金會備份。
